【裁判字號】    97,基小,2846
【裁判日期】    980409
【裁判案由】    損害賠償
【裁判全文】
臺灣基隆地方法院基隆簡易庭小額民事判決
原      告  甲○○
被      告  乙○○
上列當事人間請求損害賠償事件，經本院刑事庭移送前來 (97年
度交附民字第39號)，本院於中華民國98年3月19日言詞辯論終結
，判決如下：
    主  文
被告應給付原告新臺幣玖萬零貳佰貳拾元，及自民國九十七年十
月二十二日起至清償日止，按年息百分之五計算之利息。
訴訟費用由被告負擔。
本判決得假執行。
    事實及理由要領
一、被告經合法通知，未於言詞辯論期日到場，核無民事訴訟法
    第386條所列各款情形，依民事訴訟法第436條之23、第436
    條第2項、第385條第1項前段之規定，准原告之聲請，由其
    一造辯論而為判決。
二、按訴狀送達後，原告不得將原訴變更或追加他訴，但擴張或
    減縮應受判決事項之聲明者，不在此限，民事訴訟法第255
    條第1項第3款定有明文。本件原告原起訴主張：被告應給付
    原告新臺幣 (下同)92,020 元，及自民國（下同）97年10月
    31日起至清償日止，按年息5％計算之利息。嗣於98年3月19
    日言詞辯論期日變更訴之聲明為：被告應給付原告90,220元
    ，及自97年10月31日起至清償日止，按年息5％計算之利息
    。核與上開規定相符，應予准許。
三、原告起訴請求被告應給付原告90,220元，及自97年10月31日
    起至清償日止，按年息5％計算之利息，其陳述略以：原告
    於97年5月26日下午2時20分許，於基隆市○○區○○路417
    號前正行走於行人穿越道時，適被告騎乘車牌號碼220-CFR
    號重型機車（下稱系爭車輛），沿基隆市○○區○○路往安
    一路方向行駛，竟疏於注意未減速慢行禮讓前方正在行人穿
    越道上行走之原告，而仍貿然行駛致撞及原告，使原告受有
    頭部外傷併頭皮下血腫、頸部扭傷挫傷、雙肘挫傷及胸部挫
    傷之傷害。原告因而支出必要醫療費用1,720元、交通費4,5
    00元，又原告原於臺北市萬華夜市從事鐘錶販售攤販工作，
    每日工資約為1,800元，因本件車禍原告受傷30日工作受影
    響致收入減少54,000元，原告減少勞動能力之損失計為54,0
    00元，以上共計60,220元，應由被告賠償。而原告突遭撞擊
    ，身心受有極大驚嚇，精神受創極深，請求精神慰撫金30,0
    00元。為此爰依民法第184條、第193條及第195條之規定提
    起本件訴訟，請求被告賠償原告所受損害共計90,220元，及
    自97年10月31日起至清償日止，按法定利率5％計算之利息
    。
四、經查，原告於97年5月26日下午2時20分許，於基隆市○○區
    ○○路417號前正行走於行人穿越道時，適被告騎乘車牌號
    碼220-CFR號重型機車，沿基隆市○○區○○路往安一路方
    向行駛，竟疏於注意未減速慢行禮讓前方正在行人穿越道上
    行走之原告，而仍貿然行駛致撞及原告，使原告受有頭部外
    傷併頭皮下血腫、頸部扭傷挫傷、雙肘挫傷及胸部挫傷之事
    實，有財團法人長庚紀念醫院97年5月29日診斷證書為證，
    復經本院依職權調取本院97年度基交簡字第366號刑事卷宗
    查閱屬實，自堪信為真實。
五、按因故意或過失，不法侵害他人之權利者，負損害賠償責任
    ；汽車、機車或其他非依軌道行駛之動力車輛，在使用中加
    損害於他人者，駕駛人應賠償因此所生之損害；汽車行近未
    設行車管制號誌之行人穿越道前，應減速慢行；汽車行經行
    人穿越道，遇有行人穿越時，無論有無交通指揮人員指揮或
    號誌指示，均應暫停讓行人先行通過；民法第184條第1項前
    段、第191條之2前段、道路交通安全規則第103條第1項及第
    2項分別定有明文。經查，本件車禍現場為三岔路口，有行
    人穿越道、路面鋪裝柏油、路面乾燥、無缺陷、無障礙物，
    日間光線充足、視距良好，依當時情形並無不能注意之狀況
    ，而被告竟疏於注意未減速慢行禮讓前方正在行人穿越道上
    行走之原告，仍貿然行駛致撞及原告，使原告受有前揭傷害
    等情，業如前述，則原告於本件事故之發生自有過失，揆諸
    前揭規定，應負損害賠償責任。
六、又按不法侵害他人之身體或健康者，對於被害人因此喪失或
    減少勞動能力或增加生活上之需要時，應負損害賠償責任不
    法侵害他人之身體、健康、名譽、自由、信用、隱私、貞操
    ，或不法侵害其他人格法益而情節重大者，被害人雖非財產
    上之損害，亦得請求賠償相當之金額，民法第193條第1項、
    第195條第1項分別定有明文。再按當事人對於他造主張之事
    實，於言詞辯論時不爭執者，視同自認。當事人對於他造主
    張之事實，已於相當時期受合法之通知，而於言詞辯論期日
    不到場，亦未提出準備書狀爭執者，準用第1項之規定，民
    事訴訟法第280條第1項前段、第3項前段分別定有明文。原
    告主張因本件車禍而支出必要醫療費用1,720元、交通費4,5
    00元，及受傷期間不能工作收入減少54,000元，並受有非財
    產上損害30,000元等情，有財團法人長庚紀念醫院97年5 月
    29日診斷證明書、費用收據、財團法人長庚紀念醫院（基隆
    ）分院98年2月23日（98）長庚院基法字第033號函附原告病
    歷影本暨病情說明附卷可稽。而被告於97年10月21日、97年
    11月4日、98年1月24日及98年2月16日分別親自或經同居人
    即其母收受起訴狀、刑事附帶民事裁定、98年2月12日及98
    年3月19日言詞辯論通知，被告既未於言詞辯論期日到場，
    亦未提出準備書狀爭執，揆諸前揭說明，應視同自認，而堪
    認原告主張為真實。從而，原告依侵權行為損害賠償之法律
    關係，請求被告給付90,220元 (計算式：1,720+4,500++54,
    000+30,000=90,220），及自97年10月22日起至清償日止，
    按法定利率5％計算之利息，為有理由，應予准許。
七、本件係依小額訴訟程序為被告敗訴之判決，應依職權宣告假
    執行。
八、本件訴訟費用額確定如主文第3項所示。
中    華    民    國    98    年    4     月    9     日
                  基隆簡易庭法  官  姚貴美
以上正本係照原本作成。
對於本件判決如有不服，應於收受送達後20日內向本院提出上訴
書狀，上訴於本院合議庭，並按他造當事人之人數附具繕本。
當事人之上訴，非以判決違背法令為理由不得為之，上訴狀應記
載上訴理由，表明下列各款事項：
(一)原判決所違背之法令及其具體內容。
(二)依訴訟資料可認為原判決有違背法令之具體事實。
中    華    民    國    98    年    4    月    9    日
                             書記官  詹小瑤


司法院資訊處製作；財團法人民間司法改革基金會備份。
